【裁判字號】    97,易,662
【裁判日期】    970508
【裁判案由】    贓物
【裁判全文】
臺灣臺北地方法院刑事判決               97年度易字第662號
公  訴  人  臺灣臺北地方法院檢察署檢察官
被      告  甲○○
上列被告因贓物案件，經檢察官提起公訴（96年度偵字第25998
號，本院判決如下：
    主  文
甲○○故買贓物，處拘役拾日，如易科罰金，以新臺幣壹仟元折
算壹日。
    事  實
一、甲○○得預見一姓名年籍不詳約50餘歲男子以遠低於市價之
    價格所出賣乙○○於民國96年11月30日凌晨某時許在臺北市
    ○○路○段320巷55弄36號1樓失竊之腳踏車1輛，係來源不明
    之贓物，仍基於故買贓物之未必故意，而於同年月30日凌晨
    5時30分許，在臺北市○○區○○路199號青年公園2號門，
    以新臺幣（下同）500元向該男子購入，旋於同日上午10時3
    0分許在青年公園2號門前欲轉賣予不特定人時，適乙○○途
    經該處見狀報警當場查獲扣得該腳踏車，始悉上情。
二、案經臺北市政府警察局萬華分局報請臺灣臺北地方法院檢察
    署檢察官偵查起訴。
    理  由
壹、證據能力：
    認定本案犯罪事實之非供述證據，查無違反法定程序取得之
    情，依刑事訴訟法第158條之4規定反面解釋，應具證據能力
    。
貳、實體部分：
一、訊據被告甲○○固坦承於上開時地以500元向50餘歲男子購
    入該車，惟矢口否認有故買贓物犯行，辯稱：伊經陳蓮蒲介
    紹，出於好心幫助該名自稱欲返南部苦無車資之50餘歲男子
    而購入該車，伊買該車係供己運動所用，並未以之出賣，故
    伊無贓物認識云云。惟查：
  (一)該腳踏車係被害人乙○○於96年11月18日在臺北市○○區○
    ○路1號之家樂福以1,888元購得，於同年月30日凌晨某時許
    在臺北市○○路○段320巷55弄36號1樓遭竊一節，業據證人
    乙○○歷次於警詢、偵查、本院審理時證述綦詳（臺灣臺北
    地方法院檢察署96年度偵字第25998號卷（下稱偵卷）14-15
    頁、32-33頁、本院卷21頁），且有金額1,888元家樂福統一
    發票、贓物認領保管單各1紙附卷可佐，是被告所買受者為
    贓物之事實，應堪認定。
  (二)被告於偵查中自承：伊所買之腳踏車係蠻新的車，在大賣場
    市價要賣1千多元（偵卷27頁），堪認被告就己係以遠低於
    市價行情購入該車一情知之甚明；又於本院審理時供認：伊
    不認識該50餘歲男子，很少看到該男子，伊不知道男子是否
    專賣腳踏車，惟該男子當時僅賣此輛腳踏車等語（本院卷22
    頁背面），復參酌證人乙○○所證：被告當時所在位置（即
    青年公園2號門）係一個廣場含人行道，並非攤販區（本院
    卷22頁），則1名陌生男子突於非商品公開交易市場之處所
    ，在未表明該車來源之情況下臨時賤價出賣僅1輛腳踏車之
    特異交易模式，衡被告具一定智識程度，又自承其四處擺攤
    販售日常生活用品（本院卷23頁），當有相當社會交易經驗
    ，其就該名男子悖於常情之交易舉措，自可產生該車係來源
    不明贓物之合理懷疑。被告雖無該腳踏車必為贓物之確信，
    惟仍以不相當之低價購入該車，顯就該車縱為贓物一節，予
    以容任，足認被告有故買贓物之未必故意。
  (三)依證人乙○○所證：伊看到被告時，被告係站在腳踏車後面
    ，伊不確定是否係被告在賣，故伊俟有人出價，伊才向出價
    者表示係贓物不要買，有人在詢問腳踏車要賣多少錢時，被
    告即上前說你先看，（本院卷20頁背面、21頁正面），復參
    酌被告於警詢、本院審理時均供認當時係在該處設攤販售手
    電筒、收音機、刮鬍刀等物品（偵卷12頁、23頁），足認被
    告以顯不相當之低價購入該車係欲轉售圖利而非供己使用；
    再依卷附腳踏車照片（偵卷22、23頁）所示，該車車身甚小
    係供學齡兒童使用，證人乙○○亦證稱：該車係伊家小朋友
    所騎等語（本院卷21頁背面），足徵顯非供成年人使用；況
    被告於本院審理時亦自承：伊四處擺攤均係騎機車，是其所
    辯該車供己使用云云，顯係狡卸之詞，洵無足採。
(四)綜上所述，本案事證明確，被告故買贓物犯行，洵堪認定，應
  依法論科。
(五)被告另聲請傳訊證人陳蓮蒲以證明係經證人介紹而向該50餘歲
  男子購入該車，惟此情業經本院認定屬實，即無再予訊問之必
  要，爰未傳訊，附此敘明。
二、核被告所為，係犯刑法第349條第2項故買贓物罪。爰審酌被
    告於96年因違反商標法案件，經本院96年度簡字第4282號判
    決處有期徒刑3月確定，有臺灣高等法院被告前案紀錄表附
    卷為證，雖未構成累犯，惟素行欠佳，其故買贓物犯行，維
    持並穩固他人竊盜犯罪所致之違法狀態且誘發財產犯罪，而
    飾詞圖卸，犯後態度甚劣，堪認其毫無悔意，然該車業返還
    被害人，有贓物認領保管單在卷可憑，是被害人財產損害已
    受回復及被告初中畢業智識程度、經濟貧困及其犯罪動機、
    目的、手段、生活情況等一切情狀，量處如主文所示之刑，
    並諭知易科罰金折算標準。
據上論斷，應依刑事訴訟法第299條第1項前段，刑法第349條第2
項、第41條第1項前段，刑法施行法第1條之1第1項、第2項前段
，判決如主文。
本案經檢察官蔡立文到庭執行職務。
中    華    民    國    97    年    5     月    8     日
                  臺灣臺北地方法院刑事第十四庭
                        審判長法  官  宋松璟
                              法  官  李家慧
                              法  官  陳琪媛
以上正本證明與原本無異。
如不服本判決，應於判決送達後10日內向本院提出上訴狀（應抄
附繕本）。告訴人或被害人如對於本判決不服者，應具備理由請
求檢察官上訴，其上訴期間之計算係以檢察官收受判決正本之日
期為準。
                              書記官  陳豪達
中    華    民    國    97    年    5     月    8     日
附錄法條：
中華民國刑法第349條
收受贓物者，處3年以下有期徒刑、拘役或5百元以下罰金。
搬運、寄藏、故買贓物或為牙保者，處5年以下有期徒刑、拘役
或科或併科1千元以下罰金。
因贓物變得之財物，以贓物論。


司法院資訊處製作；財團法人民間司法改革基金會備份。
